【裁判字號】    99,易,136
【裁判日期】    990226
【裁判案由】    詐欺等
【裁判全文】
臺灣臺南地方法院刑事判決              99年度易字第136號
公  訴  人  臺灣臺南地方法院檢察署檢察官
被      告  甲○○
上列被告因詐欺等案件，經檢察官提起公訴（98年度偵字第1383
8號、98年度偵字第15080號、98年度偵字第16371號、98年度偵
字第16764號、98年度偵字第16765號），被告於準備程序期日就
被訴事實為有罪陳述，本院合議庭裁定由受命法官獨任進行簡式
審判程序，判決如下：
    主  文
甲○○犯如附表所示之罪，分別處如附表所示之刑。應執行有期
徒刑壹年。
    事實及理由
一、本件係經被告甲○○於準備程序為有罪之表示，而經本院合
    議庭裁定由受命法官獨任以簡式審判程序加以審理，依刑事
    訴訟法第273條之2、第159條第2項之規定，不適用傳聞法則
    有關限制證據能力之相關規定；並得依同法第310條之2準用
    第454條之規定製作略式判決書（僅記載「證據名稱」），
    合先敘明。
二、本案犯罪事實、證據及應適用之法條，除於：(一)犯罪事實欄
    補充「甲○○前因犯竊盜、偽造印文等罪，分經臺灣高等法
    院臺中分院以89年度上訴字第890號判處有期徒刑7月、4月
    ，並定應執行有期徒刑9月確定，於92年12月30日因縮刑期
    滿執行完畢出監；又因犯竊盜、詐欺等罪，經臺灣新竹地方
    法院以95年度易字第495號判決分別判處有期徒刑6月、6月
    ，並定應執行有期徒刑10月確定（此部分尚在執行中）」；
    (二)證據部分補充「被告甲○○於本院之自白；臺灣高等法院
    臺中分院89年度上訴字第890號判決書、臺灣新竹地方法院
    95年度字第495號判決書各1份」外，餘均引用檢察官起訴書
    之記載（如附件）。
三、被告甲○○所犯各罪，犯意各別，行為殊異，均應予分論併
    罰。又被告前因犯竊盜、偽造印文等罪，分經臺灣高等法院
    臺中分院以89年度上訴字第890號判處有期徒刑7月、4月，
    並定應執行有期徒刑9月確定，於92年12月30日因縮刑期滿
    執行完畢出監，有臺灣高等法院被告前案紀錄表在卷可按，
    其於5年之內再犯如起訴書犯罪事實一所示之竊盜罪，為累
    犯，應依法加重其刑。
四、爰審酌被告甲○○以詐欺或行竊手法取得被害人之財物，或
    不法利益，造成被害人財產之損失程度雖非重大，且於本院
    坦認犯行，然其為一己私利，不思正途賺取錢財，竟多次竊
    盜、詐欺他人財物，危害社會治安，且其前已於88年、95年
    間以與本案相同之手法詐欺或行竊（見卷附臺灣新竹地方法
    院95年度易字第495號判決書），今故技重施，再度以相同
    方法詐欺及行竊，顯見先前之刑罰不足以矯正其惡習，及其
    迄未填補被害人所受損失，亦未與被害人和解，暨其生活狀
    況、智識等一切情狀，分別量處如主文所示之刑，並定應執
    行刑。本院審酌上情，認科以主文所示之刑，已足資懲戒，
    公訴人具體求刑被告有期徒刑7年，尚嫌過重，併此敘明。
五、扣案之背心1件及長袖POLO衫1件雖為被告甲○○所有之物，
    然該等物品並非被告本件犯罪所用之物，且非違禁物，爰不
    另為沒收之諭知，檢察官聲請沒收該等物品，尚有未洽，附
    此敘明。
六、刑事訴訟法第299條第1項前段、第273條之1第1項、第310條
    之2、第454條第2項，刑法第320條第1項、第339條第1項、
    第2項、第51條第5項、第47條第1項，刑法施行法第1條之1
    第1項、第2項前段，判決如主文。
七、如不服本判決，應於判決送達後10日內，向本院提出上訴書
    狀。
本案經檢察官吳坤城到庭執行職務。
中    華    民    國    99    年    2     月    26    日
                  刑事第十二庭  法  官  莊玉熙
以上正本證明與原本無異。
如不服本判決應於收受本判決送達後10日內向本院提出上訴書狀
，並應敘述具體理由。其未敘述上訴理由者，應於上訴期間屆滿
後20日內向本院補提理由書狀（均須按他造當事人之人數附繕本
）「切勿逕送上級法院」。
                                書記官  余富誠
中    華    民    國    99    年    2     月    26    日
附錄本件論罪科刑法條：
刑法第320條第1項
意圖為自己或第三人不法之所有，而竊取他人之動產者，為竊盜
罪，處5年以下有期徒刑、拘役或5佰元以下罰金。
刑法第339條第1項、第2項
意圖為自己或第三人不法之所有，以詐術使人將本人或第三人之
物交付者，處5年以下有期徒刑、拘役或科或併科1仟元以下罰金
。
以前項方法得財產上不法之利益或使第三人得之者，亦同。
附表：
┌──┬────────────────┬─────────┬────────┐
│編號│  罪                          名│刑  度            │   備  註       │
├──┼────────────────┼─────────┼────────┤
│1   │意圖為自己不法之所有，而竊取他人│有期徒刑柒月。    │起訴書犯罪事實一│
│    │之動產，累犯。                  │                  │                │
│    │（刑法第320條第1項之普通竊盜罪）│                  │                │
├──┼────────────────┼─────────┼────────┤
│2   │意圖為自己不法之所有，而竊取他人│有期徒刑伍月。    │犯罪事實二竊取皮│
│    │之動產。                        │                  │包部分。        │
│    │（刑法第320條第1項之普通竊盜罪）│                  │                │
├──┼────────────────┼─────────┼────────┤
│3   │意圖為自己不法之所有，以詐術得財│有期徒刑肆月。    │犯罪事實二未付  │
│    │產上不法之利益。                │                  │KTV 包廂費部分。│
│    │（刑法第339條第2項之詐欺得利罪）│                  │                │
├──┼────────────────┼─────────┼────────┤
│4   │意圖為自己不法之所有，以詐術使人│有期徒刑伍月。    │犯罪事實三詐取現│
│    │將本人之物交付。                │                  │金及金戒指部分。│
│    │（刑法第339條第1項之詐欺取財罪）│                  │                │
│    │                                │                  │                │
├──┼────────────────┼─────────┼────────┤
│5   │意圖為自己不法之所有，以詐術得財│有期徒刑肆月。    │犯罪事實三未付  │
│    │產上不法之利益。                │                  │KTV包廂費部分。 │
│    │（刑法第339條第2項之詐欺得利罪）│                  │                │
├──┼────────────────┼─────────┼────────┤
│6   │意圖為自己不法之所有，而竊取他人│有期徒刑肆月。    │犯罪事實四竊取現│
│    │之動產。                        │                  │金及手機部份。  │
│    │（刑法第320條第1項之普通竊盜罪）│                  │                │
├──┼────────────────┼─────────┼────────┤
│7   │意圖為自己不法之所有，以詐術得財│有期徒刑參月。    │犯罪事實四未付  │
│    │產上不法之利益。                │                  │KTV包廂費部分。 │
│    │（刑法第339條第2項之詐欺得利罪）│                  │                │
├──┼────────────────┼─────────┼────────┤
│8   │意圖為自己不法之所有，以詐術使人│有期徒刑伍月。    │犯罪事實五詐取現│
│    │將本人之物交付。                │                  │金部份。        │
│    │（刑法第339條第1項之詐欺取財罪）│                  │                │
├──┼────────────────┼─────────┼────────┤
│9   │意圖為自己不法之所有，以詐術得財│有期徒刑參月。    │犯罪事實五未付  │
│    │產上不法之利益。                │                  │KTV包廂費部分。 │
│    │（刑法第339條第2項之詐欺得利罪）│                  │                │
├──┼────────────────┼─────────┼────────┤
│10  │意圖為自己不法之所有，而竊取他人│有期徒刑柒月。    │犯罪事實六竊取皮│
│    │之動產。                        │                  │包部分。        │
│    │（刑法第320條第1項之普通竊盜罪）│                  │                │
├──┼────────────────┼─────────┼────────┤
│11  │意圖為自己不法之所有，以詐術使人│有期徒刑肆月。    │犯罪事實七詐取現│
│    │將本人之物交付。                │                  │金部份。        │
│    │（刑法第339條第1項之詐欺取財罪）│                  │                │
└──┴────────────────┴─────────┴────────┘

司法院資訊處製作；財團法人民間司法改革基金會備份。
